臺灣屏東地方法院刑事判決　　　　　　　 94年度訴字第940號
公　訴　人　臺灣屏東地方法院檢察署檢察官
被　　　告　甲○○
上列被告因違反毒品危害防制條例案件，經檢察官提起公訴（94
年度毒偵字第2202號），被告就被訴事實為有罪之陳述，本院裁
定行簡式審判程序，判決如下：
    主  文
甲○○施用第一級毒品，累犯，處有期徒刑捌月。
    事  實
一、甲○○前曾於民國85年間因違反麻醉藥品管理條例案件，經
    臺灣高等法院高雄分院以86年度上易字第634 號判決判處有
    期徒刑9 月確定，自86年6 月24日起入監服刑；另於同年間
    因違反麻醉藥品管理條例案件，經本院以86年度訴字第429
    號判決判處應執行有期徒刑3 年10月確定，並與前案接續執
    行，迨88年8 月4 日因縮短刑期假釋出監，嗣於90年間另因
    違反毒品危害防制條例案件經本院裁定送觀察、勒戒及強制
    戒治，上開假釋因而遭撤銷，再於91年5 月2 日入監服刑，
    甫於93年6 月22日縮刑期滿執行完畢。另其於90年間因施用
    毒品案件，經本院以90年度毒聲字第143 號裁定送觀察、勒
    戒後，認有繼續施用毒品之傾向，再依本院90年度毒聲字第
    1229號裁定入戒治處所施以強制戒治，後經本院以91年度毒
    聲字第368 號裁定停止戒治，所餘戒治期間付保護管束，而
    於91年5 月2 日出戒治所，迨於91年7 月11日保護管束期滿
    ，由臺灣屏東地方法院檢察署檢察官於91年7 月16日，以91
    年度戒毒偵字第169 號不起訴處分確定。詎其猶不知悛悔，
    於強制戒治執行完畢釋放後5 年內，復基於施用第一級毒品
    海洛因之犯意，於94年7 月15日16時許，在屏東縣琉球鄉○
    ○村○○路1 巷36之2 號，以將第一級毒品海洛因摻在香煙
    內吸食之方式，施用第一級毒品海洛因1 次，嗣於94年7 月
    16日19時20分許，因其另涉搶奪罪嫌為警在屏東縣琉球鄉大
    福漁港查獲，經警徵得其同意採尿送驗後，始查知上情。
二、案經屏東縣警察局東港分局報請臺灣屏東地方法院檢察署檢
    察官偵查起訴。
    理  由
一、本件被告甲○○所犯係死刑、無期徒刑、最輕本刑為3 年以
    上有期徒刑以外之罪，其於準備程序中就被訴事實為有罪之
    陳述，經法官告知簡式審判程序之旨，並聽取檢察官、被告
    之意見後，本院認為適宜由受命法官獨任進行簡式審判程序
    ，合先敘明。
二、上揭事實，業據被告甲○○於警詢時、偵查中及本院審理時
    坦承不諱，且被告為警所採集之尿液檢體，經送請臺灣檢驗
    科技股份有限公司以酵素免疫分析法及氣相層析質譜儀法檢
    驗，結果呈嗎啡陽性反應，有該公司之濫用藥物尿液檢驗報
    告1 紙（見警卷）在卷足憑，堪信被告上開自白確與事實相
    符。又被告先前如事實欄所載，其於90年間因施用毒品案件
    ，經本院以90年度毒聲字第143 號裁定送觀察、勒戒後，認
    有繼續施用毒品之傾向，再依本院90年度毒聲字第1229號裁
    定入戒治處所施以強制戒治，後經本院以91年度毒聲字第36
    8 號裁定停止戒治，所餘戒治期間付保護管束，而於91年5
    月2 日出戒治所，迨於91年7 月11日保護管束期滿，由臺灣
    屏東地方法院檢察署檢察官於91年7 月16日，以91年度戒毒
    偵字第169 號不起訴處分確定等節，有臺灣屏東地方法院檢
    察署檢察官91年度戒毒偵字第169 號不起訴處分書、臺灣高
    等法院被告前案紀錄表及全國施用毒品案件紀錄表各1 份在
    卷足憑，本件事證已臻明確，被告於強制戒治執行完畢釋放
    後，5 年內再犯本件施用第一級毒品海洛因之犯行洵堪認定
    。
三、查海洛因為毒品危害防制條例第2 條第2 項第1 款明定之第
    一級毒品，不得持有及施用，核被告甲○○所為，係犯毒品
    危害防制條例第10條第1 項之施用第一級毒品罪。其施用前
    持有第一級毒品海洛因之低度行為，應為其施用第一級毒品
    海洛因之高度行為所吸收，不另論罪。又被告曾於85年間因
    違反麻醉藥品管理條例案件，經臺灣高等法院高雄分院以86
    年度上易字第634 號判決判處有期徒刑9 月確定，自86年6
    月24日起入監服刑；另於同年間因違反麻醉藥品管理條例案
    件，經本院以86年度訴字第429 號判決判處應執行有期徒刑
    3 年10月確定，並與前案接續執行，迨88年8 月4 日因縮短
    刑期假釋出監，嗣於90年間另因違反毒品危害防制條例案件
    經本院裁定送觀察、勒戒及強制戒治，上開假釋因而遭撤銷
    ，再於91年5 月2 日入監服刑，甫於93年6 月22日縮刑期滿
    執行完畢等情，有臺灣高等法院被告前案紀錄表1 份在卷可
    稽，其於受有期徒刑之執行完畢，5 年以內再犯本件有期徒
    刑以上之罪，為累犯，應依刑法第47條之規定加重其刑。爰
    審酌被告前經觀察、勒戒及強制戒治後，仍未戒斷其施用毒
    品之惡習，並參酌其素行狀況、犯罪之動機、目的、手段、
    所生戕害其身心情形及犯罪後坦承犯行，態度尚非惡劣等一
    切情狀，量處如主文所示之刑，以資懲儆。
據上論斷，應依刑事訴訟法第299 條第1 項前段、第273 條之1
第1 項，毒品危害防制條例第10條第1 項，刑法第11條前段、第
47條，判決如主文。
本案經檢察官葉容芳到庭執行職務。
中　　華　　民　　國　　94　　年　　11　　月　　4 　　日
                  刑事第五庭    法  官  林家聖
以上正本證明與原本無異。
如不服本判決應於收受本判決送達後10日內向本院提出上訴書狀
，其未敘述上訴理由者，並得於提起上訴後10日內向本院補提理
由書狀（均須按他造當事人之人數附繕本）「切勿逕送上級法院
」
                                書記官  莊正彬
中　　華　　民　　國　　94　　年　　11　　月　　4 　　日
附錄本判決論罪科刑法條：
毒品危害防制條例第10條第1項
施用第一級毒品者，處 6 月以上 5 年以下有期徒刑。
